【裁判字號】    95,親,7
【裁判日期】    950302
【裁判案由】    否認子女
【裁判全文】
臺灣臺中地方法院民事判決                95年度親字第7號
原      告    丙○○
訴訟代理人    甲○○
被      告    丙○○之子
兼法定代理人  乙○○
上列當事人間否認子女事件，本院於中華民國九十五年二月二十
三日言詞辯論終結，判決如下：
    主      文
確認被告丙○○之子（男、民國九十四年十二月十九日生，在中國醫
藥大學附設醫院產出）非被告乙○○之婚生子女。
訴訟費用由被告負擔。
    事實及理由
一、原告主張：原告與被告乙○○於民國九十二年十二月二十七
    日結婚，婚後並未同居，亦無維持婚姻之意願，惟因昧於法
    律，遲至九十四年七月五日始辦理離婚登記，原告嗣於同年
    七月十七日與訴外人李志賢結婚，並於同年十二月十九日產
    下被告丙○○之子，惟被告丙○○之子之受胎期間在原告與
    被告乙○○之婚姻關係存續中，依法受推定為被告乙○○之
    婚生子女，然被告丙○○之子確係原告自訴外人李志賢受胎
    所生之子女，為此爰依民法第一千零六十三條之規定提起本
    訴等語。並聲明：如主文所示。
二、被告則以：兩造於九十三年十月間分居後即未發生性行為，
    被告丙○○之子確非原告自被告乙○○受胎所生等語置辯。
    並聲明：駁回原告之訴。
三、得心證之理由：
（一）原告主張之事實，業據原告提出戶籍謄本二份、出生證明
      書一份（均正本）及診斷證明書（影本）為證。經觀卷附
      之中國醫藥大學附設醫院之診斷證明書所附之親子鑑定結
      果，其中關於被告丙○○之子與訴外人李志賢之親子鑑定
      結果略以：「1.親子關係指數（CPI）為115587.9589 。
      2.親子關係概率 (PP)為99.0000000%。3.結論：根據DNA
      標記之分析結果，無法排除李志賢與丙○○之子的親子關
      係。」等語；復據證人即原告之母親吳秀琴到庭證述略以
      ：原告與被告乙○○在九十三年間分居，因為他們二人個
      性不合就分居了，分居後就沒有再一起住了，原告九十四
      年三月農曆過年後認識訴外人李志賢等語（本院九十五年
      二月二十三日言詞辯論筆錄第二頁參照），觀之證人係原
      告之母親，誼屬至親，又與原告共同生活，對於原告與被
      告乙○○之婚姻狀況及原告與所外人李志賢之交往情形自
      應知之甚詳，是其所為上開證言應堪採信。且被告乙○○
      對原告之主張及上開證詞亦無爭執，足認原告與被告乙○
      ○自九十三年起即無夫妻同居生活，被告丙○○之子確實
      非原告自被告乙○○受胎所生乙情屬實。綜上所述，原告
      之主張，堪信為真實。
（二）按從子女出生日回溯第一百八十一日起至第三百零二日止
      ，為受胎期間；妻之受胎，係在婚姻關係存續中者，推定
      其所生子女為婚生子女。前項推定，如夫妻之一方能證明
      妻非自夫受胎者，得提起否認之訴。但應於知悉子女出生
      之日起，一年內為之，民法第一千零六十二條第一項、第
      一千零六十三條定有明文。上開民法之規定，即屬婚生推
      定之規定，欲否認婚生推定者，僅得由夫妻之一方依民法
      第一千零六十三條第二項之規定提起否認子女之訴，在夫
      妻之一方提起否認子女之訴得有勝訴之確定判決前，無論
      何人皆不得為反於婚生推定之主張（最高法院著有七十五
      年臺上字第二０七一號判例可資參照）。查依被告丙○○
      之子之出生日回溯第一百八十一日起至第三百零二日止計
      算，原告之受胎期間係於原告與被告乙○○婚姻關係存續
      中，致被告丙○○之子依法受推定為原告與被告乙○○之
      婚生子女。然原告受胎懷有被告丙○○之子時，並未與被
      告乙○○同居，即非自被告乙○○受胎，已如前述。準此
      ，原告於知悉被告丙○○之子出生之日起一年內即九十五
      年一月九日提起本件訴訟，有起訴狀在卷可憑，核未逾一
      年之法定期間。因而，原告提起本件否認子女之訴，揆諸
      前開法律規定，為有理由，應予准許。
四、訴訟費用負擔的依據：民事訴訟法第七十八條、第八十五條
    第一項前段。
中    華    民    國    95    年    3     月    2     日
                  家事法庭      法  官  陳學德
以上正本係照原本作成
如對本判決上訴須於判決送達後廿日內向本院提出上訴狀
中    華    民    國    95    年    3     月    2     日
                                書記官


司法院資訊處製作；財團法人民間司法改革基金會備份。
